臺灣高等法院高雄分院刑事裁定
111年度抗字第278號
抗  告  人  
即  受刑人  黃榮得



上列抗告人因聲請定其應執行刑案件，不服臺灣高雄地方法院中
華民國111年8月18日裁定(111年度聲字第1362號)，提起抗告，
本院裁定如下：
    主  文
抗告駁回。
    理  由
一、抗告意旨略以：抗告人即受刑人黃榮得（下稱受刑人）所犯
    如附表之各罪，犯罪時間密接，可見犯罪期間非長，犯後均
    坦承犯行，態度尚可，犯罪情節亦非重大，原審卻裁定定應
    執行有期徒刑6年，使抗告人所受處罰遠高於同類型被告，
    違反責任遞減原則、比例原則及罪刑相當原則。為此提起抗
    告，請求撤銷原裁定，給予較為適法並合情理之法律評價云
    云。
二、數罪併罰之定應執行之刑，係出於刑罰經濟與責罰相當之考
    量，並非予以犯罪行為人或受刑人不當之利益，為一種特別
    的量刑過程，相較於刑法第57條所定科刑時應審酌之事項係
    對一般犯罪行為之裁量，定應執行刑之宣告，乃對犯罪行為
    人本身及所犯各罪之總檢視，除應考量行為人所犯數罪反應
    出之人格特性，並應權衡審酌行為人之責任與整體刑法目的
    及相關刑事政策，在量刑權之法律拘束性原則下，依刑法第
    51條第5款之規定，採限制加重原則，以宣告各刑中之最長
    期為下限，各刑合併之刑期為上限，但最長不得逾30年，資
    為量刑自由裁量權之外部界限，並應受法秩序理念規範之比
    例原則、平等原則、責罰相當原則、重複評價禁止原則等自
    由裁量權之內部抽象價值要求界限之支配，使能輕重得宜，
    罰當其責，俾符合法律授與裁量權之目的，以區別數罪併罰
    與單純數罪之不同，兼顧刑罰衡平原則；個案之裁量判斷，
    除非有全然喪失權衡意義或其裁量行使顯然有違比例、平等
    諸原則之裁量權濫用之情形，即不得任意指其為違法或不當
    。
三、經查：
　㈠受刑人犯如附表所示之30罪，先後經法院以判決判處如附表
    所示之刑確定，其中附表編號1至7所示之十罪經臺灣臺南地
    方法院111年度聲字第5號裁定定應執行有期徒刑1年6月確定
    ；編號11所示之二罪、編號12至13所示之二罪分別經臺灣橋
    頭地方法院（下稱橋頭地院）110年度審易字第719號判決定
    應執行有期徒刑1年2月、7月確定；編號14所示之二罪經橋
    頭地院110年度簡字第1706號判決定應執行有期徒刑3月確定
    ；編號15所示之二罪經臺灣彰化地方法院110年度易字第789
    號判決定應執行有期徒刑10月確定；編號17至18所示之四罪
    經原審法院110年度審易字第1132號、第1257號判決定應執
    行有期徒刑8月確定；編號21所示之二罪經原審法院111年度
    簡字第1285號判決定應執行有期徒刑6月確定等情，有各該
    刑事判決及臺灣高等法院被告前案紀錄表可參。本件係受刑
    人請求檢察官就附表編號1至6、8、10、12至15、17至21所
    示得易科罰金之罪，與附表編號7、9、11、16所示不得易科
    罰金之罪，聲請定其應執行之刑，有受刑人是否同意聲請定
    執行刑調查表1份可參，是依刑法第50條第2項規定，自不受
    同法第50條第1項第1款規定之限制，則檢察官聲請定應執行
    刑，本院審核認為正當。　
　㈡原審就附表所示案件為定應執行刑之裁判時，已審酌：附表
    所示裁判定應執行刑之內部界限拘束，即不得重於上開曾定
    應執行刑各罪之應執行刑與其餘各罪所示刑度加計之總和（
    計算式：1年6月＋3月＋8月＋4月＋1年2月＋7月＋3月＋10月＋8月＋8
    月＋2月＋3月＋6月＝7年10月）。並兼衡受刑人所犯如附表之各
    罪，分別為竊盜罪、毀棄損壞罪、公共危險罪，並考量各罪
    之罪質類型、犯罪時間，及各次犯行之犯罪態樣及犯罪所生
    危害等總體情狀，再參酌受刑人於上開調查表載明之意見，
    依責罰相當與刑罰經濟原則，定應執行刑為有期徒刑6年。
    經核原審所定應執行刑，未逾越法律內部及外部界限，並無
    瑕疵可指。再者，受刑人自109年12月21日起至110年7月1日
    止，未滿7個月之期間內，犯下竊盜共23罪（附表編號1至4
    、7至9、11至18、21）、毀損共6罪（附表編號5至6、19至2
    0）、肇事逃逸1罪（附表編號10），犯罪頻率甚高，綜合觀
    察其各次犯罪情節、手段、時序及關連性，足見其毫無尊重
    他人權益特別是財產權之觀念，法敵對意識嚴重，應從嚴定
    應執行之刑，則原裁定定其應執行有期徒刑6年，並未不當
    或過於嚴苛。從而，抗告意旨以原裁定刑度太重為由，指摘
    原裁定不當，並無理由，應予駁回。
　㈢原裁定就附表編號2所示之罪之「最後事實審、判決日期」欄
    、編號11所示之罪之「犯罪日期」欄、編號21所示之罪之「
    犯罪日期」欄及「最後事實審、判決日期」欄，均有所誤載
    ；另就編號18所示之罪之「最後事實審、案號」欄及「確定
    判決、案號」欄則漏載部分案號，應予更正及補充如附表所
    示，一併敘明。
據上論結，應依刑事訴訟法第412條，裁定如主文。
中　　華　　民　　國　　111 　年　　11　　月　　29　　日
                  刑事第六庭    審判長法  官  李政庭
                                      法  官  王光照
                                      法  官  毛妍懿
以上正本證明與原本無異。
如不服本裁定應於送達後5日內向本院提出再抗告狀。
中　　華　　民　　國　　111 　年　　11　　月　　29　　日
　　　　　　　　　　　　　　　　　　　書記官　黃璽儒　　
附表：
 編          號           1          2          3  罪          名         竊盜         竊盜         竊盜   宣    告    刑  有期徒刑3月，如易科罰金以新臺幣1000元折算一日  有期徒刑3月，如易科罰金以新臺幣1000元折算一日 有期徒刑3月，如易科罰金以新臺幣1000元折算一日  犯  罪  日  期     110年02月07日     110年05月18日    110年03月15日 偵查(自訴)機關年  度  案  號  高雄地檢110年度偵字第5973號 橋頭地檢110年度偵字第8249號 高雄地檢110年度偵字第11728號 最  後    事實審 法    院       高雄地院       橋頭地院       高雄地院  案    號      110年度簡字       第1358號     110年度簡字      第1128號      110年度簡字       第2164號  判決日期    110年05月20日    110年08月06日（原裁定誤載為110年08月09日）    110年09月03日 確  定    判  決 法    院       高雄地院       橋頭地院       高雄地院  案    號      110年度簡字       第1358號      110年度簡字      第1128號      110年度簡字       第2164號  判    決確定日期    110年07月01日（晚間11時59分59秒）    110年09月15日    110年10月13日 備           註  高雄地檢110年度執字第5170號 橋頭地檢110年度執字第3887號 高雄地檢110年度執字第6976號   編號1至7曾定應執行刑為有期徒刑1年6月   

 編          號           4          5          6  罪          名         竊盜        毀棄損壞        毀棄損壞   宣    告    刑  有期徒刑2月2次，如易科罰金以新臺幣1000元折算一日 有期徒刑2月2次，如易科罰金以新臺幣1000元折算一日 有期徒刑3月2次，如易科罰金以新臺幣1000元折算一日  犯  罪  日  期     109年12月21日    110年04月02日　     109年12月22日    110年04月29日    110年03月28日    110年04月01日 偵查(自訴)機關年  度  案  號  彰化地檢110年度偵字第2809號等 彰化地檢110年度偵字第2809號等 彰化地檢110年度偵字第2809號等 最  後    事實審 法    院      彰化地院      彰化地院      彰化地院  案    號      110年度簡字       第1211號      110年度簡字       第1211號      110年度簡字       第1211號  判決日期    110年09月15日    110年09月15日    110年09月15日 確  定    判  決 法    院      彰化地院      彰化地院      彰化地院  案    號      110年度簡字       第1211號      110年度簡字       第1211號      110年度簡字       第1211號  判    決確定日期    110年10月20日    110年10月20日    110年10月20日 備           註  彰化地檢110年度執字第4378號 彰化地檢110年度執字第4378號 彰化地檢110年度執字第4378號   編號1至7曾定應執行刑為有期徒刑1年6月   

 編          號           7          8          9  罪          名          竊盜          竊盜          竊盜   宣    告    刑       有期徒刑7月  有期徒刑3月，如易科罰金以新臺幣1000元折算一日  　　有期徒刑8月  犯  罪  日  期     110年04月21日     110年04月21日     110年04月16日　  偵查(自訴)機關年  度  案  號  臺南地檢110年度偵字第12308號等 雲林地檢110年度偵字第6344號等 嘉義地檢110年度偵字第7719號 最  後    事實審 法    院       臺南地院       雲林地院       嘉義地院  案    號     110年度易字       第626號      110年度易字        第573號      110年度易字        第428號  判決日期    110年09月17日    110年10月27日    110年10月20日 確  定    判  決 法    院       臺南地院       雲林地院       嘉義地院  案    號     110年度易字       第626號      110年度易字        第573號      110年度易字        第428號  判    決確定日期    110年10月27日    110年11月23日    110年11月24日 備           註  臺南地檢110年度執字第7044號 雲林地檢110年度執字第2685號 嘉義地檢110年度執字第3530號   編號1至7曾定應執行刑為有期徒刑1年6月   

 編          號           10          11          12  罪          名      公共危險罪              竊盜          竊盜   宣    告    刑  有期徒刑4月，如易科罰金以新臺幣1000元折算一日     有期徒刑8月2次 有期徒刑4月，如易科罰金以新臺幣1000元折算一日  犯  罪  日  期      110年05月06日　      110年04月07日     110年（原裁定誤載為109年）06月29日      110年04月07日 偵查(自訴)機關年  度  案  號  橋頭地檢110年度偵字第9859號 橋頭地檢110年度偵字第7462號等 橋頭地檢110年度偵字第7462號等 最  後    事實審 法    院       橋頭地院       橋頭地院       橋頭地院  案    號    110年度審交訴字       第159號     110年度審易字       第719號     110年度審易字       第719號  判決日期    110年11月16日    110年11月16日    110年11月16日 確  定    判  決 法    院       橋頭地院       橋頭地院       橋頭地院  案    號    110年度審交訴字       第159號     110年度審易字       第719號     110年度審易字       第719號  判    決確定日期    110年12月15日    110年12月15日    110年12月15日 備           註  橋頭地檢111年度執字第227號  橋頭地檢111年度執字第225號  橋頭地檢111年度執字第226號     編號11曾定應執行刑為有期徒刑1年2月 編號12、13曾定應執行刑為有期徒刑7月 

 編          號           13          14          15  罪          名          竊盜              竊盜          竊盜   宣    告    刑  有期徒刑5月，如易科罰金以新臺幣1000元折算一日 有期徒刑2月2次，如易科罰金以新臺幣1000元折算一日 有期徒刑6月2次，如易科罰金以新臺幣1000元折算一日  犯  罪  日  期      110年05月24日　      110年03月17日     110年03月17日      110年04月01日     110年04月02日 偵查(自訴)機關年  度  案  號  橋頭地檢110年度偵字第7462號等 橋頭地檢110年度偵字第5821號 彰化地檢110年度偵字第11734號 最  後    事實審 法    院       橋頭地院       橋頭地院       彰化地院  案    號    110年度審易字       第719號     110年度簡字       第1706號     110年度易字       第789號  判決日期    110年11月16日    110年11月29日    110年11月30日 確  定    判  決 法    院       橋頭地院       橋頭地院       彰化地院  案    號    110年度審易字       第719號     110年度簡字       第1706號     110年度易字       第789號  判    決確定日期    110年12月15日    110年12月29日    110年12月29日 備           註  橋頭地檢111年度執字第226號 橋頭地檢111年度執字第479號  彰化地檢111年度執字第522號    編號12、13曾定應執行刑為有期徒刑7月 編號14曾定應執行刑為有期徒刑3月 編號15曾定應執行刑為有期徒刑10月 

 編          號           16          17          18  罪          名          竊盜              竊盜          竊盜   宣    告    刑        有期徒刑8月 有期徒刑4月，如易科罰金以新臺幣1000元折算一日 有期徒刑3月3次，如易科罰金以新臺幣1000元折算一日  犯  罪  日  期      110年04月16日　      110年04月16日      110年02月19日     110年03月10日 　　110年7月01日上午8時40分許 偵查(自訴)機關年  度  案  號  雲林地檢110年度偵字第7539號 高雄地檢110年度偵字第13032號等 高雄地檢110年度偵字第13032號等 最  後    事實審 法    院       臺南地院       高雄地院       高雄地院  案    號     110年度易字      第1085號    110年度審易字      第1257號    110年度審易字第1132號、第1257號（原裁定僅記載第1257號）  判決日期    110年12月30日    111年01月17日    111年01月17日 確  定    判  決 法    院       臺南地院       高雄地院       高雄地院  案    號     110年度易字      第1085號    110年度審易字      第1257號    110年度審易字第1132號、第1257號（原裁定僅記載第1257號）  判    決確定日期    111年02月07日    111年03月02日    111年03月02日 備           註  臺南地檢111年度執字第1802號 高雄地檢111年度執字第2302號  高雄地檢111年度執字第2302號     編號17、18曾定應執行刑為有期徒刑8月  

 編          號           19          20          21  罪          名       毀棄損壞      毀棄損壞          竊盜   宣    告    刑  有期徒刑2月，如易科罰金以新臺幣1000元折算一日 有期徒刑3月，如易科罰金以新臺幣1000元折算一日 有期徒刑4月2次，如易科罰金以新臺幣1000元折算一日  犯  罪  日  期      110年04月29日　      110年06月21日      110年02月08日     110年02月15日（原裁定誤載為14日） 偵查(自訴)機關年  度  案  號  彰化地檢111年度偵字第872號 高雄地檢110年度偵字第13243號 高雄地檢110年度偵字第4393號 最  後    事實審 法    院       彰化地院       高雄地院       高雄地院  案    號     111年度（原裁定誤載為110年度）簡字第390號     111年度簡字       第1284號     111年度簡字       第1285號  判決日期    111年03月15日    111年04月28日    111年04月28日（原裁定誤載為05月02日） 確  定    判  決 法    院       彰化地院       高雄地院       高雄地院  案    號     111年度（原裁定誤載為110年度）簡字第390號     111年度簡字       第1284號     111年度簡字       第1285號  判    決確定日期    111年04月20日    111年06月07日    111年06月07日 備           註  彰化地檢111年度執字第2088號 高雄地檢111年度執字第4724號  高雄地檢111年度執字第4725號      編號21曾定應執行刑為有期徒刑6月